【裁判字號】    89,上易,384
【裁判日期】    890523
【裁判案由】    贓物
【裁判全文】
臺灣高等法院高雄分院刑事判決    八十九年度上易字第三八四號
    上訴人
    即被告  甲○○
右上訴人因贓物案件，不服臺灣高雄地方法院八十八年度易字第四五０六號中華民國
八十八年十二月九日第一審判決（起訴案號：臺灣高雄地方法院檢察署八十八年度偵
字第三九一一號），提起上訴，本院判決如左：
      主      文
上訴駁回。
      事實及理由
一、本案經本院審理結果，認第一審判決認事用法及量刑均無不當，應予維持，並引
    用第一審判決書記載之事實、證據及理由。（如附件）
二、上訴意旨，被告甲○○否認知贓云云。經查右揭事實，業據被害人高福利、王逄
    村、曾寶鎖，於警訊指訴綦詳，復有贓物認領保管單六紙、車輛協尋證明單三紙
    、房屋租賃契約書一紙、照片十張附卷可稽，而呂清黎、陳志忠均經判處竊盜罪
    刑在案（原審法院八十八年度易字第一三七八號），原審判決附表之物品係贓物
    應可認定。又查被告甲○○於警訊供承：「陳志忠等人所竊得之物品販賣所得總
    數我分一成的佣金。」，於偵訊供稱：「（物品何人偷﹖）陳志忠與綽號阿明。
    」「（為何租倉庫給他用﹖）東西賣出去，可抽一成佣金。」等語無訛，被告知
    贓予以寄藏甚明，所辯委無足採，上訴無理由，應予駁回。
據上論結，應依刑事訴訟法第三百六十八條、第三百七十三條，判決如主文。
本案經檢察官林炎昇到庭執行職務。
中    華    民    國     八十九     年       五       月     二十三   日
                              臺灣高等法院高雄分院刑事第八庭
                                  審判長法官  郭雅美
                                        法官  張盛喜
                                        法官  洪兆隆
右正本證明與原本無異。
不得上訴。
                                      書記官  林淑敏
中    華    民    國     八十九     年       五       月    二十五    日
                                                                      Ｄ
附件：
臺灣高雄地方法院刑事判決                        八十八年度易字第四五六號
    公  訴  人  臺灣高雄地方法院檢察署檢察官
    被      告  甲○○  男三十一歲（民國○○○年○月○○日生）
        住高雄市○○區○○路十巷七號
                        身分證統一編號：Ｅ一二一六三二二號
    被      告  林燦欽  男四十歲（民國○○○年○○月○日生）
                        住高雄市○鎮區○○路六三號
                        身分證統一編號：Ｚ000000000號
    右      一
    選任辯護人  陳俊卿
右列被告等因贓物案件，經檢察官提起公訴（八十八年度偵字第三九一一號），本院
判決如左：
    主  文
甲○○連續寄藏贓物，累犯，處有期徒刑捌月。
林燦欽公訴不受理。
    事  實
一、甲○○曾於民國八十六年間，因傷害案，經本院判處有期徒刑四月確定，並於八
    十七年一月十四日易科罰金執行完畢。緣呂清黎、陳志忠（業經本院八十八年度
    易字第一三七八號審結）與林正心（綽號瘦仔或老仔）、鄭世良（綽號阿良）、
    蔡宗田（綽號蔡仔）、鄭忠立（以上四人，本院另案審理中）、吳登福（綽號無
    牙）、王志明（綽號阿明或明仔）、呂文祥、陳武田、張劍生（以上五人，本院
    另案審理或通緝中）等人，組成竊盜集團，以二、三、四、五、六人不等之組合
    行竊。甲○○明知呂清黎、陳志忠、王志明均係竊盜集團之一員，竟於八十七年
    十二月十七日向不知情之吳正輝租用位於高雄縣鳥松鄉○○路三巷一之三號Ｂ棟
    倉庫，並基於概括之犯意，先後於八十七年十二月二十日、八十八年一月七日、
    八十八年一月十二日、八十八年一月十八日，連續四次提供該倉庫供呂清黎等人
    寄藏竊得之贓物，並於該址協助卸貨及看管贓物。嗣於八十八年一月三十日凌晨
    二時許，呂清黎、陳志忠、王志明、吳登福、林正心等人於高雄縣鳥松鄉○村○
    ○路東豐巷六之一號Ｂ１棟行竊得手欲離開現場時，為警當場逮捕呂清黎、陳志
    忠二人，餘共犯三人逃逸，因而循線在上開倉庫查獲附表所示之贓物。
二、案經高雄市政府警察局分局移送臺灣高雄地方法院檢察署檢察官偵查起訴。
    理  由
壹、有罪部分：
一、訊據被告甲○○對於右揭犯罪事實坦承不諱，並有贓物認領保管單六紙、車輛協
    尋證明單三紙、房屋租賃契約書一紙、照片十張均為影本附卷可稽，是被告自白
    與事實相符，本件事證明確，被告犯行洵堪認定。
二、核被告甲○○所為，係犯刑法第三百四十九條第二項寄藏贓物罪。被告甲○○先
    後多次寄藏犯行，時間緊接，所犯罪名相同，顯係出於概括之犯意為之，為連續
    犯，爰依刑法第五十六條之規定以一罪論，並加重其刑。查被告甲○○曾於八十
    六年間，因傷害案，經本院判處有期徒刑四月確定，並於八十七年一月十四日易
    科罰金執行完畢，其於五年以內再犯本件有期徒刑以上之罪，為累犯，依刑法第
    四十七條規定加重其刑。被告甲○○有二種刑之加重事由，應依刑法第七十條之
    規定遞加之。被告甲○○搬運贓物進而看守，其搬運贓物之低度行為，為寄藏之
    高度行為所吸收，不另論罪。被告甲○○利用向不知情之吳正輝所租得之倉庫供
    寄藏贓物，係間接正犯。爰審酌被告甲○○年富猶強，不思以正當工作獲取金錢
    ，竟容認竊盜集團寄藏贓物，助長竊盜風氣，惟念其深具悔意，犯後坦認犯行等
    一切情狀，量處如主文所示之刑，以資懲儆。
貳、不受理部分：
一、公訴意旨係以：引用起訴書被告林燦欽部分。
二、按已經提起公訴或自訴之案件，在同一法院重行起訴者，應諭知不受理之判決，
    並得不經言詞辯論為之，刑事訴訟法第三百零三條第二款、第三百零七條分別定
    有明文。
三、查本件被告林燦欽前被訴贓物，所涉刑法第三百四十九條第二項之寄藏贓物罪嫌
    ，業經臺灣高雄地方法院檢察署檢察官於八十八年八月三十一日提起公訴，經本
    院於八十八年十一月二十九日判處有期徒刑八月，有本院八十八年度易字第一三
    七八號刑事判決書附卷可稽（尚未確定）。本件被告林燦欽前開被訴之寄藏贓物
    罪與上開判決部分，係同一犯罪事實，是公訴人於八十八年八月三十一日，就與
    上開犯罪事實為同一之案件，向本院重行起訴，於八十八年十月二十一日始繫屬
    本院，揆諸前揭說明，即有未合，本院爰不經言詞辯論，逕就被告林燦欽部分諭
    知不受理之判決。
據上論斷，應依刑事訴訟法第二百九十九條第一項前段、第三百零三條第二款、第三
百零七條，刑法第五十六條、第三百四十九條第二項、第四十七條，罰金罰鍰提高標
準條例第一條前段，判決如主文。
本案經檢察官孫小玲到庭執行職務。
中      華      民      國    八十八    年    十二      月      九      日
                                  臺灣高雄地方法院刑事第七庭
                                      法  官  何  悅  芳
右正本證明與原本無異。
如不服本判決，應於判決送達後十日內，向本院提出上訴狀。
                                      書記官  廖  文  瑞
中    華    民    國    八十八    年      十二    月        九          日
附錄本案論罪科刑法條：
刑法第三百四十九條第二項：
搬運、寄藏、故買贓物或為牙保者，處五年以下有期徒刑、拘役或科或併科一千元以
下罰金。


司法院資訊處製作；財團法人民間司法改革基金會備份。
